【裁判字號】    99,訴,1256
【裁判日期】    990609
【裁判案由】    毒品危害防制條例
【裁判全文】
臺灣臺中地方法院刑事判決              99年度訴字第1256號
公  訴  人  臺灣臺中地方法院檢察署檢察官
被      告  甲○○
上列被告因違反毒品危害防制條例案件，經檢察官提起公訴（99
年度毒偵字第1264號），被告於準備程序中就被訴事實為有罪之
陳述，於聽取當事人之意見後，由本院合議庭裁定由受命法官獨
任以簡式審判程序審理，判決如下：
    主  文
甲○○施用第一級毒品，累犯，處有期徒刑拾月，扣案之第一級
毒品海洛因壹包（驗餘淨重零點壹陸伍公克）沒收銷燬之，扣案
已使用過之注射針筒貳支、塑膠藥鏟壹支，均沒收。
    事  實
一、甲○○因違反毒品危害防制條例案件，經本院以95年度訴緝
    字第420 號判決判處有期徒刑1 年確定，又因偽造文書案件
    ，經臺灣彰化地方法院以95年度易字第859 號判處判處有期
    徒刑3 月確定，復因持有毒品案件，經本院以96年度豐簡字
    第72號簡易判決判處有期徒刑3 月確定，再因竊盜案件，經
    本院以96年度易字第2451號判決判處有期徒刑2 月確定。上
    揭四罪經分別減刑後，經本院以96年度聲減字第57 93 號裁
    定應執行有期徒刑9 月，刑期算至民國96年7 月16日執行完
    畢，竟不知悔改。
二、甲○○前於87年間因施用毒品案件，經裁定送觀察、勒戒後
    ，認有繼續施用毒品之傾向，再經裁定令入戒治處所施以強
    制戒治1 年，嗣於87年12月24日停止戒治出所，所餘戒治期
    間交付保護管束，迄88年8 月4 日保護管束期滿，未經撤銷
    保護管束，視為強制戒治已執行完畢，經臺灣高等法院高雄
    分院以87年度上訴字第1036號判決免刑確定。又於上開強制
    戒治執行完畢釋放後5 年內之89年間，因施用毒品案件，經
    本院裁定令入戒治處所施以強制戒治1 年，嗣於90年11月1
    日停止戒治出所，迄90年12月9 日保護管束期滿，未經撤銷
    保護管束，視為強制戒治已執行完畢，其所涉施用毒品犯行
    同時經檢察官起訴後，經本院以90年度訴字第60號判決應執
    行有期徒刑1 年3 月（施用第一級毒品部分判處有期徒刑10
    月，施用第二級毒品部分判處有期徒刑7 月）確定，其後並
    多次因施用毒品案件而為法院判刑確定在案，詎其仍未戒絕
    施用毒品惡習，基於施用第一級毒品海洛因（下稱「海洛因
    」）之犯意，於99年1 月14日晚上8 時許，在臺中縣豐原市
    ○○路377 巷8 號住處，以海洛因摻水置入針筒注射之方式
    ，施用海洛因1 次。嗣因另涉犯販賣第一級毒品案件，為警
    於99年1 月15日上午8 時20分許，持本院核發之搜索票前往
    上址執行搜索時，當場查扣其所有供施用第一級毒品使用之
    海洛因1 包（驗餘淨重0.165 公克）、使用過之注射針筒2
    支、塑膠藥鏟1 支等物，及非供本案犯罪使用之夾鍊袋7 只
    、電子磅秤1 台，警方經徵得甲○○同意後，對其採尿送驗
    ，結果呈可待因、嗎啡陽性反應，因而查悉上情。
三、案經臺灣臺中地方法院檢察署檢察官自動檢舉偵查起訴。
    理  由
一、按被告以外之人於審判外之言詞或書面陳述，除法律有規定
    者外，不得作為證據。前項規定，於法院以簡式審判程序或
    簡易判決處刑者，不適用之，刑事訴訟法第159 條定有明文
    。查本案被告甲○○違反毒品危害防制條例案件，經檢察官
    提起公訴，被告於準備程序中就其所為犯行為有罪之陳述，
    經法官告知簡式審判程序之旨，並聽取公訴人、被告之意見
    後，合議庭裁定由受命法官獨任進行簡式審判程序，且無刑
    事訴訟法第159 條第1 項規定之適用，合先敘明。
二、本院認定被告甲○○有罪之證據如下：
  (一)被告於警詢、偵訊及本院審理中之自白。
  (二)被告經警採尿送驗後，結果呈可待因、嗎啡陽性反應，有詮
    昕科技股份有限公司濫用藥物尿液檢驗報告、臺中縣警察局
    刑警大隊偵五隊委託尿液代號、真實姓名對照表各1 紙附卷
    可稽。此外，扣案白色粉末1 包（驗餘淨重0.165 公克）經
    送鑑定結果，確認含有海洛因成分，此有行政院衛生署草屯
    療養院鑑定書1 紙在卷可參（見本院審理卷第14頁），並有
    上開海洛因1 包及被告所有供其犯上揭所載該次施用第一級
    毒品罪使用之注射針筒2 支、塑膠藥鏟1 支扣案可佐，核與
    被告上開所為任意性自白相符，顯見被告上開自白，核與事
    實相符，洵堪採信。是被告確有於上揭時地施用海洛因1 次
    之犯行無訛。
  (三)末查，被告前因施用毒品案件，受上揭事實欄二所載觀察勒
    戒、強制戒治及罪刑宣告情形，有臺灣高等法院被告前案紀
    錄表、臺灣臺中地方法院檢察署刑案資料查註紀錄表及全國
    施用毒品案件紀錄表各1 份在卷可按。依上開說明，被告係
    於第3 次以上犯毒品危害防制條例第10條之罪，依毒品危害
    防制條例第23條第2 項規定，應依法起訴。檢察官予以起訴
    ，即無不合。
  (四)綜上卷證，本案事證明確，被告犯行均堪認定，應予依法論
    科。
三、核被告甲○○所為，係犯毒品危害防制條例第10條第1 項之
    施用第1 級毒品罪。被告施用前持有毒品之低度行為，為其
    施用之高度行為所吸收，不另論罪（因被告就上揭所載犯行
    為警查獲時，同時查扣其持有之海洛因純質淨重未逾10公克
    ，又無證據證明被告於犯上揭施用第一級毒品犯行時所持有
    之海洛因，有達純質淨重10公克以上，本案自無該當98年5
    月20日新修正之毒品危害防制條例第11條第3 項犯罪之餘地
    ，是被告犯持有第一級毒品之罪，仍較其施用第一級毒品罪
    為輕，仍為其施用之行為所吸收無訛，併此說明）。另被告
    前曾受上揭事實欄一所載罪刑宣告及刑之執行完畢情形，有
    臺灣高等法院被告前案紀錄表1 紙在卷可稽，其於徒刑執行
    完畢後，5 年內故意再犯本案施用毒品犯行，係涉犯有期徒
    刑以上之罪，為累犯，應依刑法第47條第1 項規定，加重其
    刑。爰審酌被告前經強制戒治後，仍無法戒除毒癮，再犯施
    用第一級毒品罪，無視於毒品對於自身健康之戕害及國家對
    於杜絕毒品犯罪之禁令，惟審酌施用毒品係自戕行為，並未
    因此而危害他人，且被告犯罪手段尚屬平和及犯罪後坦承不
    諱之態度等一切情狀，量處如主文所示之刑，以資懲儆。另
    扣案之海洛因1 包（驗餘淨重0.165 公克），為被告用以犯
    上揭施用第一級毒品罪使用之毒品，屬違禁物，不問是否屬
    被告所有，應依毒品危害防制條例第18條第1 項前段併予宣
    告沒收銷燬之。又扣案使用過之注射針筒2 支，為被告所有
    供其犯本案犯罪使用之物，業經被告供承在卷，爰依刑法第
    38條第1 項第2 款之規定宣告沒收之，起訴意旨認注射針筒
    ，應依毒品危害防制條例第18條第1 項規定沒收銷燬之云云
    顯有誤會。至起訴意旨雖認扣案夾鍊袋7 只、電子磅秤1 台
    等物，業經被告於本院審理中陳明該等物品非用以供本案犯
    罪使用之物，查無積極證據證明係供本案犯罪所用或所得之
    物，又非違禁物，爰認不為併予沒收，附此敘明。
據上論斷，應依刑事訴訟法第273 條之1 第1 項、第299 條第1
項前段，毒品危害防制條例第10條第1 項、第18條第1 項，刑法
第11條前段、第47條第1 項、第38條第1 項第2 款、第3 項，判
決如主文。
本案經檢察官張容姍到庭執行職務。
中    華    民    國    99    年    6    月    9      日
                  刑事第十八庭   法  官  胡芷瑜
以上正本證明與原本無異。
如不服本判決，應於收受送達後10日內向本院提出上訴書狀，並
應敘述具體理由；其未敘述上訴理由者，應於上訴期間屆滿後20
日內向本院補提理由書（均須按他造當事人之人數附繕本）「切
勿逕送上級法院」。
                                 書記官  沈慧玲
中    華    民    國    99    年    6    月    9      日
附錄論罪科刑法條
毒品危害防制條例第10條第1 項
施用第一級毒品者，處6 月以上5 年以下有期徒刑。

司法院資訊處製作；財團法人民間司法改革基金會備份。
